臺灣臺中地方法院刑事判決
111年度交易字第717號
公  訴  人  臺灣臺中地方檢察署檢察官
被      告  陳世滄


上列被告因公共危險案件，經檢察官提起公訴（111年度速偵字
第1990號），本院判決如下：
    主    文
陳世滄駕駛動力交通工具而吐氣所含酒精濃度達每公升零點貳伍
毫克以上，處有期徒刑陸月，併科罰金新臺幣伍萬元，有期徒刑
如易科罰金，罰金如易服勞役，均以新臺幣壹仟元折算壹日。
    犯罪事實
一、陳世滄於民國111年4月29日16時許至16時20分許，在位於臺
    中市文心南路與河南路附近之工地內飲用含有酒精成分之保
    力達藥酒後，其吐氣所含酒精濃度已達每公升0.25毫克以上
    ，竟仍於飲畢後，駕駛車牌號碼0000-00 號自用小客貨車上
    路。嗣陳世滄於同日17時30分許駕駛前揭機車行經臺中市○○
    區○○○路000號前為警攔查，員警因聞其身上帶有酒氣，乃於
    同日17時32分許對其施以吐氣酒精濃度檢測，測得其吐氣中
    酒精濃度值達每公升0.50毫克，而查悉上情。
二、案經臺中市政府警察局霧峰分局移送臺灣臺中地方法院檢察
    署檢察官偵查起訴。
    理    由
一、按被告以外之人於審判外之陳述，雖不符刑事訴訟法第159
    條之1至第159條之4之規定，然經當事人於審判程序同意作
    為證據，法院審酌該言詞陳述作成時之情況，認為適當者，
    亦得為證據；當事人、代理人或辯護人於法院調查證據時，
    知有刑事訴訟法第159條第1項不得為證據之情形，而未於言
    詞辯論終結前聲明異議者，視為有前項之同意，刑事訴訟法
    第159條之5定有明文。而刑事訴訟法第159條之5立法意旨，
    在於確認當事人對於傳聞證據有處分權，得放棄反對詰問權
    ，同意或擬制同意傳聞證據可作為證據，屬於證據傳聞性之
    解除行為，如法院認為適當，不論該傳聞證據是否具備刑事
    訴訟法第159條之1至第159條之4所定情形，均容許作為證據
    ，不以未具備刑事訴訟法第159條之1至第159條之4所定情形
    為前提。此揆諸「若當事人於審判程序表明同意該等傳聞證
    據可作為證據，基於證據資料愈豐富，愈有助於真實發見之
    理念，此時，法院自可承認該傳聞證據之證據能力」立法意
    旨，係採擴大適用之立場。蓋不論是否第159條之1至第159
    條之4所定情形，抑當事人之同意，均係傳聞之例外，俱得
    為證據，僅因我國尚非採澈底之當事人進行主義，故而附加
    「適當性」之限制而已，可知其適用並不以「不符前四條之
    規定」為要件。惟如符合第159條之1第1項規定之要件而已
    得為證據者，不宜贅依第159條之5之規定認定有證據能力(
    最高法院104年度第3次刑事庭會議決議參照）。查本案後述
    作為認定事實所引用被告以外之人於審判外之供述證據，雖
    屬傳聞證據，惟檢察官、被告於本院審判期日中表示無意見
    而不予爭執，復經本院審酌上開證據資料製作時之情況，尚
    無違法不當及證明力明顯過低之瑕疵，以之作為證據應屬適
    當，爰依刑事訴訟法第159 條之5 規定，認前揭證據資料均
    具有證據能力。
二、訊據被告對上開犯罪事實坦承不諱，復有員警職務報告、酒
    精測定紀錄表及臺中市政府警察局舉發違反道路交通管理事
    件通知單影本各1 份在卷可稽，足認被告之自白與事實相符
    ，本案事證明確，被告上開犯行堪以認定，應予依法論科。
三、核被告所為，係犯刑法第185 條之3 第1 項第1 款之吐氣所
    含酒精濃度達每公升0.25毫克以上而駕駛動力交通工具罪。
四、被告前於108年間因酒後不能安全駕駛動力交通工具而駕駛
    之公共危險案件，經本院以108 年度交易字第1377號判決判
    處有期徒刑6 月確定，於109 年1 月21 日易科罰金執行完
    畢等情，業據檢察官提出前開判決及執行查詢資料為證，且
    有其臺灣高等法院被告前案紀錄表可稽，堪認已具體指出證
    據方法，則被告受有期徒刑執行完畢後5年內再故意犯本案
    有期徒刑以上之罪，為累犯，本院審酌被告甫因酒後不能安
    全駕駛動力交通工具而駕駛之公共危險案件經判處罪刑及刑
    之執行完畢，然不知警惕，復為本案犯行，足見行為人有其
    特別惡性、對於刑罰之反應力顯然薄弱，且本案縱依累犯規
    定加重其最低本刑，亦無罪刑不相當之情形，應依刑法第47
    條第1 項之規定，加重其刑。
五、爰審酌被告除前揭構成累犯之公共危險案件外，另曾於97、
    103、105年間，因酒後駕車之公共危險案件，經檢察官、法
    院分別為緩起訴處分及判處罪刑確定，有臺灣高等法院被告
    前案紀錄表1份在卷可稽，然不知銘記警惕，再為本案酒後
    駕車犯行，且吐氣中酒精濃度高達每公升0.50毫克，足見被
    告無視於法禁，嚴重缺乏尊重其他用路人生命、財產安全之
    觀念，被告圖存僥倖之心態可議，當應予嚴懲，然被告犯後
    坦承犯行，態度良好，再斟酌其自陳高職畢業之智識程度、
    目前於擔任粗工、月薪月薪2至3萬元及必須照顧眼盲胞兄之
    生活狀況等一切情狀，量處如主文所示之刑，並分別就所處
    徒刑及罰金刑部分，諭知易科罰金與易服勞役之折算標準，
    以資懲儆。
據上論斷，應依刑事訴訟法第299 條第1 項前段，刑法第185 條
之3 第1 項第1 款、第47條第1 項、第41條第1 項前段、第42條
第3 項，刑法施行法第1 條之1 第1項，判決如主文。
本案經檢察官蔡仲雍提起公訴，檢察官林文亮到庭執行職務。
中　　華　　民　　國　　111 　年　　6 　　月　　30　　日
                  刑事第十六庭  法  官  江彥儀
以上正本證明與原本無異。
如不服本判決應於收受送達後20日內向本院提出上訴書狀，並應
敘述具體理由；其未敘述上訴理由者，應於上訴期間屆滿後20日
內向本院補提理由書（均須按他造當事人之人數附繕本）「切勿
逕送上級法院」。
　　　                        　書記官   曾靖文
中　　華　　民　　國　　111 　年　　6 　　月　　30　　日
附錄論罪科刑法條
中華民國刑法第185條之3第1項第1款
駕駛動力交通工具而有下列情形之一者，處2 年以下有期徒刑，
得併科20萬元以下罰金：
一、吐氣所含酒精濃度達每公升零點二五毫克或血液中酒精濃度
    達百分之零點零五以上。